# 税返账务处理问题

提问人：mazhiyuan 时间：2020-04-26 17:50:00
陈老师，你好，我公司为一网络货运平台，本期我公司与地方政府（区街道办事处）签订项目合作协议，对方承担自入驻起两年内按经济贡献给予奖补，具体奖补标准为实际缴纳增值税的47.5%；
该政府补助每月均按照协议准时返还，且根据协议持续期间超过一年。我公司判断其为与正常经营业务 密切相关，符合国家政策规定、按照一定标 准定额或定量持续享受的政府补助。针对增值税的处理为当月直接冲减成本，确认其他应收款。
请问这样的账务处理是否可接受（母公司拟IPO）？如不可接受则需要补充什么证据可支撑现有账务处理？已上市公司是否存在类似案例可参考（学生暂时网上没找到），谢谢。

回答人：chenyiwei
该做法不恰当，此类补助的授予部门的层级太低，不确定性较大，且其合规性方面处于灰色地带，存在随时被喊停的可能，不属于可按应收金额计量的政府补助，且仍应作为非经常性损益。